【裁判字號】    94,易,326
【裁判日期】    950105
【裁判案由】    違反商標法
【裁判全文】
臺灣高雄地方法院刑事判決               94年度易字第326號
公  訴  人  臺灣高雄地方法院檢察署檢察官
被      告  丙○○
選任辯護人  洪士宏律師
            林易玫律師
被      告  丁○○
            戊○○
共      同
選任辯護人  王進佳律師
上列被告因違反商標法案件，經檢察官提起公訴（92年度偵字第
25097 號、93年度偵字第5918號），本院判決如下：
    主  文
丙○○共同連續明知未經商標權人同意，於同一商品，使用相同
之註冊商標之商品而販賣，處有期徒刑伍月，如易科罰金，以參
佰元折算壹日。扣案如附表所示之物，均沒收。
丁○○、戊○○均無罪。
    事  實
一、丙○○明知如附表所示之各商標圖樣，係附表所示各商標專
    用權人分別向經濟部中央標準局（現改制為經濟部智慧財產
    局）註冊登記取得商標專用權，使用於附表所示各該查扣之
    商品上，迄今仍在專用期間內，任何人未經該等商標專用權
    人之同意或授權，不得於同一商品或類似商品，使用相同或
    近似於此等註冊商標，亦明知如附表所示之商品，均係由姓
    名年籍不詳之人所製造，使用相同於附表所示商標專用權人
    之註冊商標及該商標指定使用之商品，竟與真實姓名年籍均
    不詳自稱「曾福成」之大陸友人共同基於輸入及販賣仿冒商
    品之概括犯意聯絡，未經前開商標專用權人之同意或授權，
    自民國92年2 月間某日起至92年12月9 日，由「曾福成」自
    大陸地區取得仿冒如附表所示之商標圖樣之各式服飾、皮件
    及手錶等商品，利用海、空運郵寄等方式自大陸地區連續多
    次輸入如附表所示之仿冒商品予丙○○後，再由丙○○負責
    台灣地區銷售及轉運事宜，嗣丙○○取得上開仿冒商標商品
    後，則先行墊付海、空運郵寄運輸所需費用予不知情之貨運
    運輸業者，其後即依「曾福成」所傳真之轉運清單名冊（其
    上載有本次所應轉寄至台灣地區不特定買主之名單資料及所
    需收取之費用）將仿冒商品分箱後，透過當面交易或利用不
    知情之進南貨運股份有限公司等貨運公司之快遞人員（下稱
    進南貨運公司）寄送予台灣地區不特定之買主並代收貨款，
    或係先匯款至丙○○在台新國際商業銀行（下稱台新銀行）
    所開立之帳號為00000000000000號帳戶後，丙○○再透過不
    知情之進南貨運公司等貨運公司之快遞人員寄送上開仿冒商
    標商品，迨向台灣地區不特定買主收取貨款後，即預先扣除
    上開墊付運輸費用，再將扣除該運輸費用後之百分之50 之
    貨款，由丙○○上開台銀銀行之帳戶匯款至由「曾福成」所
    指定不知情之丁○○，在台北銀行萬華分行（現改制為台北
    富邦銀行）所開立之帳號為000000000000號之帳戶內，丙○○則賺取剩餘百分之50之貨款以牟利。丙○○又與「曾福成
    」承上開販賣仿冒商標商品之概括犯意，在上開期間內，在
    高雄市前金區○○○路103 號號住處，以丙○○所有個人電
    腦及週邊設備，利用不知情之曾群耀向中華電信股份有限公
    司（下稱中華電信）網路服務業者申請之ADSL上網，撥接連
    結至網際網路，並在國立中山大學所管理之「美麗之島BBS
    」網站，以「曾福成」所申請之英文帳號名稱「alvlv 」、
    中文帳號名稱「LV愛好者～照過來～」及雅虎奇摩拍賣網站
    上，以丙○○所申請之帳號「evontgen g」，張貼販賣上開
    如附表所示之仿冒商標圖樣商品目錄訊息，或引導不特定人
    或任由該不特定之人經由網路超連結（Hype r-Link ) 方式
    至網址http：//photo.pchome.com.tw/ s02/lov elv/ 之方
    式，觀覽渠等所張貼如附表所示之商標圖樣之商品照片，丙○○即分別以「alvlv 」、「LV愛好者～照過來～」及「
    evontgeng 」等帳號與不特定之人交易販售上開仿冒商標商
    品，旋將上開自大陸地區輸入之仿冒商標商品，透過利用進
    南貨運公司以代收貨款之方式寄送貨品及收取貨款或請不特
    定買主先將貨款匯至丙○○所有之上開台新帳戶後，再將貨
    品寄送予對方或當面交易等方式販賣予不特定之人，再與「
    曾福成」依上開相同分帳方式，以資牟利。嗣於92年12月9
    日晚上8 時5 分許，為警在高雄事前金區○○○ 路103 號查
    獲，並當場扣得如附表所示之仿冒商品、電腦主機1 台、進
    南貨運托運單1 本、騰龍國際空運快遞股份有限公司明細（
    下稱騰龍快遞公司）及簽帳單共計37張。
二、案經高雄市政府警察局移送台灣高雄地方法院檢察署檢察官
    偵查起訴。
    理  由
壹、程序方面
    本件被告、辯護人及檢察官對本院所提示證據之證據能力均
    不爭執，本院審酌各該證據作成之情況，認為適當，依刑事
    訴訟法第159 條之5 之規定，均得作為證據。
貳、實體方面
  甲、被告丙○○有罪部分
  一、上揭事實，業據被告迭於警詢、偵查及本院審理中均坦承
      不諱，並經告訴代理人徐小波、戴仲懋、馮基源、蔡立煇
      、黃福雄、文聞、劉延耀、己○○於警詢時指訴甚詳，且
      上開遭查扣商品之圖樣均係仿冒如附表所示之商標使用權
      人註冊商標圖樣，業經鑑定證人己○○出具證明，認定扣
      案物係仿冒品，有鑑定意見書2 紙在卷可憑（見雄市政府
      警察局93年1 月警卷第77、78頁）、復有鑑定書、證明書
      、經濟部智慧財產局商標資料檢索、搜索扣押筆錄、扣押
      物品目錄表、扣押物品收據、現場照片24張、網路拍賣紀
      錄38張、送貨單、進南貨運托運單等均在卷可稽，復扣得
      被告所販售之如附表所示之仿冒商品可資佐證，足認被告
      上開自白確與事實相符，本件事證明確，被告犯行堪以認
      定，應予依法論科。
  二、按商標法第82條所謂之「輸入」，於解釋上應包括自大陸
      地區、香港及澳門將未得商標權人同意，於同一商品，使
      用相同之註冊商標之商品進入台灣地區之情形在內，始符
      合保障商標專用權人之意旨。是核被告所為，係犯商標法
      第82條、第81條第1 款之明知為未得商標權人同意，於同
      一商品，使用相同之註冊商標之商品意圖販賣而輸入罪，
      及同條款明知為未得商標權人同意，於同一商品，使用相
      同之註冊商標之商品而販賣罪。被告與「曾福成」之成年
      男子，就上開犯行，互有犯意聯絡及行為分擔，均為共同
      正犯。被告利用不知情之貨運人員，將仿冒物品輸入來台
      ，係間接正犯。渠等意圖販賣而陳列上開商品之低度行為
      ，均為販賣之高度行為所吸收，不另論罪。又被告2 人同
      時輸入多種仿冒商標物品之行為，係同時侵害數個商標專
      用權人之法益，乃一行為觸犯數罪名，為同種想像競合犯
      ，依刑法第55條規定，從一重處斷。被告先後多次販賣犯
      行，時間緊接，方法相同，觸犯構成要件相同之罪名，顯
      係基於概括犯意為之，依連續犯規定論以一罪，並依法加
      重其刑。被告所犯上開輸入仿冒商品罪及連續販賣仿冒商
      標商品罪間，有方法目的之牽連關係，應從一重之連續販
      賣仿冒商標商品罪處斷（最高法院42年台上字第410 號判
      例意旨參照）。另商標法於92年5 月28日修正公布，並於
      同年11月28日正式施行，該法原於第63條、第62條第1款
      規定：「明知為意圖欺騙他人，於同一商品，使用相同於
      他人註冊商標之圖樣之商品而販賣者，法定刑為1 年以下
      有期徒刑、拘役或科或併科新台幣5 萬元以下罰金」；惟
      於修法後，則改於第82條、第81條第1 款規定：明知為未
      得商標權人同意，於同一商品，使用相同之註冊商標之商
      品而販賣者，法定刑為1 年以下有期徒刑、拘役或科或併
      科新台幣5 萬元以下罰金」。然被告係自92年月2 間至92
      年12月9 日止連續輸入、販賣仿冒商品，有進南貨運公司
      托運單在卷可證（見高雄市政府警察局92年12月10日警卷
      第146 頁），自應適用其最後行為時之新法處斷，無須比
      較新舊法，附此敘明。爰審酌商標具有辨識商品來源之功
      用，商標專用權人之企業者通常花費相當時間、資源於經
      營商品品牌形象，獲取消費者之信賴，被告為貪圖小利，
      販賣品質低劣之仿冒物品，不僅侵害商標權人之權益，且
      足以擾亂國內同一商品市場之健全發展，影響國家正常經
      濟及貿易形象，又其所販賣仿冒商標之商品，數量及價值
      甚鉅，自應受有相當程度之刑事非難，惟念其犯後坦承犯
      行，頗具悔意，又被告並無前科，有臺灣高等法院被告前
      案紀錄表1 份在卷可按，素行良好，僅因一時貪圖小利，
      偶罹刑典等一切情狀，量處如主文所示之刑，並諭知易科
      罰金之折算標準，以資懲儆。辯護人雖以被告均坦承犯行
      ，所獲得的利益還要跟「曾福成」均分，到92年12月止僅
      獲利15、16萬，獲利並非龐大，仿冒的皮包亦非被告所有
      ，只是在台灣的轉運站，從中間的利益來看並不多，最多
      的1 筆也才3 萬多元，且被告沒有前科，素行良好，已有
      悔意，請求宣告緩刑等語。查被告雖前未曾受有期徒刑以
      上刑之宣告，業如前述，惟因其前揭犯行迄今尚未與告訴
      人達成和解，未以實際行動彌補告訴人商譽可能造成之損
      失，且參以本案查獲之仿冒商品為數甚鉅，故本院認其情
      節尚不宜宣告緩刑，附此敘明。至扣案如附表所示之仿冒
      商標商品，係被告犯商標法第82條所販賣之物，應依同法
      第83條規定不問屬於被告與否，均應宣告沒收。扣案之電
      腦主機1 台、進南貨運托運單1 本、騰龍快遞公司明細及
      簽帳單共計37張，顯非違禁物，且與本案之犯罪並無關連
      性，爰不予宣告沒收；另已賣出之仿冒商品，應已無法追
      查買主及流向，為免執行之困難，爰不併予宣告沒收，附
      此敘明。
  三、至公訴意旨雖以自被告另查獲輸入有如附表編號一(9)所示
      有「ＬＶ」圖樣之垃圾桶商品，而認被告此部分亦侵害法
      商路易威登馬爾悌耶公司之商標專用權云云。惟查，前揭
      「ＬＶ」圖樣並未經上開商標專用權人指定使用於垃圾桶
      或相類之商品乙節，且依告訴代理人所提出之商標註冊證
      、經濟部智慧財產局商標圖形查詢資料及本院依職權調取
      經濟部智慧財產局商標資料檢索服務相關資料（見本院卷
      第164 至173 頁），均未有附表所示之「ＬＶ」商標於垃
      圾桶或相類商品註冊之資料，自難認有受商標法的保護，
      ，是以被告所販賣附表編號一(9)所示商品，尚難認有何侵
      害商標專用權人之商標權之情形，此外，查無其他積極證
      據足認有該犯行，原應為無罪之諭知，惟因公訴意旨認此
      部份與前開論罪科刑部分為連續犯，具有裁判上一罪之關
      係，爰不另為無罪之諭知，附此敘明。
  乙、被告丁○○、戊○○無罪部分
  一、公訴意旨另略以：被告丙○○明知附表所示之商標圖樣分
      別係如附表所示之商標權人向我國經濟部中央標準局（於
      民國88年1 月26日改制為經濟部智慧財產局）申請註冊，
      均取得指定使用於如附表所示之指定使用商品之商標專用
      權，且為相關大眾所共知之商標圖樣，現均仍在專用期間
      內，未經該商標專用權人之同意或授權，不得於同一商品
      ，使用相同於此等註冊商標之商品，或將此商品輸入、陳
      列及販賣。竟自92年2 月間起，與年籍不詳姓名「曾福成
      」之成年男子、丁○○及戊○○共同基於輸入及販賣仿冒
      商品之概括犯意聯絡，由曾福成自大陸地區取得仿冒如附
      表一所示之商標圖樣之各式服飾、皮件及手錶等商品，並
      利用海、空運等方式自大陸地區將仿冒商標商品輸入，由
      丙○○負責臺灣地區銷售及轉運事宜，丙○○取得仿冒商
      品時，則先行墊付海、空運輸所需費用予貨運運輸業者，
      其後即依曾福成先前所傳真之轉運清單名冊（其上載有本
      次所應轉寄至臺灣地區其他買主之名單資料及所需收取之
      費用）將仿冒商品分箱後，利用不知情之進南貨運股份有
      限公司（下稱進南貨運公司）寄送予台灣地區其他買主；
      迨向台灣地區其他買主收取貨款後，將扣除先行墊付運輸
      費用後百分之50之貨款匯入由曾福成指定之丁○○開設於
      台北銀行萬華分行、帳號000000000000號之帳戶內，而該
      帳戶實際使用人為戊○○，戊○○均委由丁○○親自提領
      販賣仿冒商品之貨款，丙○○則賺取剩餘百分之50貨款以
      牟利。因認丁○○、戊○○共同涉犯商標法第82條明知仿
      冒商標商品而輸入及販賣罪嫌。
  二、按犯罪事實應依證據認定，無證據不得認定犯罪事實；又
      不能證明被告犯罪者，應諭知無罪之判決，刑事訴訟法第
      154 條第2 項、第301 條第1 項分別定有明文。再按事實
      之認定，應憑證據，如未能發現相當證據，或證據不足以
      證明，自不能以推測或擬制之方法，為裁判基礎；且認定
      不利於被告之事實須依積極證據，苟積極證據不足為不利
      於被告事實之認定時，即應為有利於被告之認定；另認定
      犯罪事實所憑之證據，雖不以直接證據為限，間接證據亦
      包括在內，然而無論直接證據或間接證據，其為訴訟上之
      證明，須於通常一般之人均不致有所懷疑，而得確信其為
      真實之程度者，始得據為有罪之認定，倘其證明尚未達到
      此一程度，而有合理之懷疑存在而無從使事實審法院得有
      罪之確信時，即應由法院為諭知被告無罪之判決（最高法
      院40年度台上字第86號、30年度台上字第816 號、76年度
      台上字第4986號判例意旨參照）。再者，檢察官對於起訴
      之犯罪事實，仍應負提出證據及說服之實質舉證責任。倘
      其所提出之證據，不足為被告有罪之積極證明，或其指出
      證明之方法，無從說服法院以形成被告有罪之心證，基於
      無罪推定之原則，自應為被告無罪判決之諭知（最高法院
      92 年 度台上字第128 號判例意旨參考）。
  三、公訴人認被告涉有前揭犯行，係以：(1)被告丙○○於警詢
      、偵查及審理中之自白；(2)告訴代理人戴仲懋、己○○、
      黃福雄、文聞於警詢之指訴；(3)證人進南貨運公司司機洪
      慶華之證述；(4)附表所示商標權人相關鑑定書鑑定證明書
      、商標註冊證及查詢資料(5)EXPRESS 國際快遞送貨收執聯
      、騰龍快遞公司送貨收執聯、彪達航空貨運承攬有限公司
      收據、進南貨運公司托運單存根聯等相關交通公司存根單
      據、中山大學「美麗之島BBS 」、http://photo.pchome.
      com.tw/s02/lovelv/及雅虎奇摩拍賣等網站網頁列印資料
      、現場照片24張、台新銀行帳號00000000000000號帳戶之
      金融卡影印資料、台北銀行帳號000000000000號開戶人基
      本資料及資金往來明細資料及扣案如附表所示之仿冒商品
      等證據資料，為其論斷之依據。訊據被告丁○○、戊○○
      均堅決否認有何違反商標法之犯行，被告丁○○辯稱：伊
      不認識丙○○，也沒有參與販賣仿冒商品的行為，伊只是
      在戊○○的公司擔任會計，並以伊的名字開了1 個帳戶，
      供給戊○○使用等語；被告戊○○則辯稱：伊不認識丙○○，也沒有從事販賣仿冒商品的工作，轉帳32600 元是乙○○在大陸向伊借人民幣，說在臺灣再匯給伊，伊並不清
      楚他如何匯款等語；渠等選任辯護人則以：被告丁○○、
      戊○○和丙○○完全不認識，事前不會有謀議，被告2 人
      完全沒有參與販賣商品，丙○○的證詞也很明確，且丙○○說他從92年開始就與曾福成接觸，之前有多次匯款，僅
      有2 筆匯款匯到被告丁○○的帳戶裡，從2 筆匯款的經過
      ，丙○○是在收到曾福成的要求才匯款的，是在他們對完
      帳之前，曾福成才傳真給丙○○，要求他匯款，並不是分
      配盈餘，是曾福成有他自己無關本案的用途，被告丁○○
      、戊○○完全不知情等語，資為辯護。
  四、經查：
  (一)證人即同案被告丙○○警詢、偵查及本院審理時均指稱：
      「我不認識丁○○及戊○○，也沒有跟他們通過電話‧‧
      ‧印象中只有92年11、12月份的那1 、2 次匯款到丁○○
      的帳戶‧‧‧是曾福成給我帳號，我就匯到丁○○的帳戶
      內，我不曉得匯到丁○○的帳戶做什麼‧‧‧我跟曾福成
      合作，盈餘是我一半他一半，丁○○及戊○○沒有參與買
      貨、運貨、銷售、對帳、分配盈餘的過程‧‧‧丁○○的
      帳戶是曾福成剛剛給我，預計會匯幾次再換‧‧‧」等語
      （見高雄市政府警察局92年12月10日警卷第7 頁、93年度
      偵字第5918號卷第15、16頁、本院卷第95至99頁），核與
      被告丁○○、戊○○均辯稱，渠等不認識被告丙○○等語
      ，證人即被告戊○○之友人乙○○於本院審理時到庭證稱
      ，伊叫大陸的朋友曾福成還款給戊○○，曾福成好像分2
      次匯（即分別係11月底和12月初），都是叫丙○○匯的等
      語大致相符，本院自無從僅憑公訴人所引用被告丙○○上
      開陳述及上開2 筆匯款匯入被告丁○○之帳戶，即逕為認
      定被告丁○○、戊○○有何共同輸入、販賣仿冒商標商品
      之犯行。
  (二)被告戊○○於92年11月初，在大陸曾借款人民幣18500 元
      予乙○○等情，業據證人乙○○證述綦詳（見本院卷第14
      5 頁），核與曾福成指示被告丙○○匯入被告丁○○帳戶
      之金額、匯款之期間及次數亦大致相符，復有92年11月25
      日曾福成指示被告丙○○匯款傳真單1 紙、被告丁○○上
      開帳戶存摺資料影本2 紙在卷可稽（見高雄市政府警察局
      92年12月10日警卷第178 頁、本院卷第103 、104 頁），
      足認被告戊○○與乙○○間確有借貸關係，又參以被告丙○○輸入、販賣仿冒商標商品之時間，已長達10個月之久
      ，倘被告丁○○、戊○○均有參與共同輸入、販賣仿冒商
      標商品之犯行，何以僅有上開2 筆匯款金額？實有悖於常
      情，顯見公訴人上開推論尚嫌速斷，尚難以此即擬制推測
      被告丁○○、戊○○均有參與輸入並販賣仿冒商標商品之
      行為。此外，卷附之扣押筆錄、扣押物品目錄表、扣押物
      品收據、EXPRESS 國際快遞送貨收執聯、騰龍快遞公司送
      貨收執聯、彪達航空貨運承攬有限公司收據、進南貨運公
      司托運單存根聯等相關交通公司存根單據、現場照片24張
      及扣案如附表所示之仿冒商品等證據資料，僅能證明有查
      獲上開物品之事實，尚難據此推論即為被告丁○○、戊○○所輸入及販賣。
  五、綜上所述，公訴人所提出之證據既未能證明被告丁○○、
      戊○○有參與本案輸入及販賣如附表所示之仿冒商標商品
      之行為。此外，復查無其他積極證據足資證明被告丁○○
      、戊○○確有犯商標法第82條、第81條第1 款之明知未得
      商標權人同意，於同一商品，使用相同於他人註冊商標之
      商品而販賣之犯行，揆諸首揭法律規定與說明，本件既不
      能證明被告犯罪，本院自應為被告丁○○、戊○○無罪判
      決之諭知。
據上論斷，應依刑事訴訟法第299 條第1 項前段、第301 條第1
項，商標法第82條、第81條第1 款、第83條，刑法第11條、第28
條、第56條、第55條、第41條第1 項前段，罰金罰鍰提高標準條
例第2 條，判決如主文。
本案經檢察官甲○○到庭執行職務。
中    華    民    國    95    年    1     月    5     日
                  刑事第三庭  審判長法  官    張意聰
                                    法  官    施添寶
                                    法  官    錢衍蓁
以上正本證明與原本無異。
如不服本判決，應於判決送達後10日內，向本院提出上訴狀。
中    華    民    國    95    年    1     月    6     日
                                    書記官    鄭淑臻
附錄本案論罪科刑法條全文：
商標法第81條：
未得商標權人或團體商標權人同意，有下列情形之一者，處3 年
以下有期徒刑、拘役或科或併科新臺幣20萬元以下罰金：
一、於同一商品或服務，使用相同之註冊商標或團體商標者。
二、於類似之商品或服務，使用相同之註冊商標或團體商標，有
    致相關消費者混淆誤認之虞者。
三、於同一或類似之商品或服務，使用近似於其註冊商標或團體
    商標之商標，有致相關消費者混淆誤認之虞者。
商標法第82條：
明知為前條商品而販賣、意圖販賣而陳列、輸出或輸入者，處1
年以下有期徒刑、拘役或科或併科新臺幣5 萬元以下罰金。
附表：
┌─┬──────┬────┬────┬─────┬───┬───────┐
│編│商標/標章/圖│註 冊 號│專用期限│註冊商品暨│數  量│商標專用範圍  │
│號│樣  專用權人│(審定號)│        │被仿冒商品│      │              │
├─┼──────┼────┼────┼─────┼───┼───────┤
│一│路易威登馬爾│00000000│79/07/16│(1)皮夾   │1454件│00000000部分：│
│  │悌耶公司    │        │98/01/31│          │      │行李箱，手提箱│
│  │(LOUIS VUIT-│        │        ├─────┼───┤，手提袋，手提│
│  │TON MALLETI-│00000000│89/09/01│(2)小皮夾 │ 217件│包，書包，旅行│
│  │ER)         │        │99/06/30├─────┼───┤袋，旅行包，旅│
│  │            │        │        │(3)絲巾   │  36條│行用物收藏袋，│
│  │            │00000000│70/04/01├─────┼───┤化粧箱，化粧袋│
│  │            │        │100/2/28│(4)雨傘   │  60支│，化粧包，背包│
│  │            │        │        ├─────┼───┤，背囊，購物袋│
│  │            │00000000│87/12/16│(5)記事本 │  45本│，大型手提袋，│
│  │            │        │97/03/15├─────┼───┤肩背袋，公事包│
│  │            │        │        │(6)皮帶   │  25條│，附有記事本之│
│  │            │00000000│77/03/16├─────┼───┤公事包，錢囊，│
│  │            │        │97/02/15│(7)女錶   │   2支│錢夾，皮或仿製│
│  │            │        │        ├─────┼───┤皮製成之封袋，│
│  │            │00000000│89/05/16│(8)皮包   │ 175個│皮夾，小錢包，│
│  │            │        │99/04/15├─────┼───┤鑰匙包，零錢及│
│  │            │        │        │(9)垃圾桶 │  14個│鑰匙包，名片皮│
│  │            │00000000│77/01/01├─────┼───┤夾，支票簿皮夾│
│  │            │        │96/11/30│(10)上衣  │   1件│，裝支票及信用│
│  │            │        │        ├─────┼───┤卡皮夾，運動用│
│  │            │00000000│79/10/01│(11)帽子  │   1頂│手提袋，鞋袋  │
│  │            │        │99/08/31├─────┼───┤00000000部分：│
│  │            │        │        │(12)名片夾│  14個│行李箱，手提箱│
│  │            │00000000│77/03/01├─────┼───┤，旅行袋，旅行│
│  │            │        │97/01/31│(13)香菸盒│   3個│用衣物收藏袋，│
│  │            │        │        │    打火機│      │化妝箱，背包，│
│  │            │        │        ├─────┼───┤手提袋，購物袋│
│  │            │        │        │(14)上衣  │  37件│，肩背袋，公事│
│  │            │        │        │          │      │包，錢囊，錢夾│
│  │            │        │        ├─────┼───┤，皮夾，小錢包│
│  │            │        │        │(15)外套  │   7件│，鑰匙包，名片│
│  │            │        │        │          │      │皮夾，支票簿皮│
│  │            │        │        │          │      │夾，手提包，雨│
│  │            │        │        │          │      │傘，公文包，摺│
│  │            │        │        │          │      │疊式皮包。    │
│  │            │        │        │          │      │00000000部分：│
│  │            │        │        │          │      │書包，公事包，│
│  │            │        │        │          │      │旅行箱，手提箱│
│  │            │        │        │          │      │袋，皮夾。    │
│  │            │        │        │          │      │00000000部分：│
│  │            │        │        │          │      │衣服及內衣，毛│
│  │            │        │        │          │      │衣，襯衫，洋裝│
│  │            │        │        │          │      │，束褲，束腰，│
│  │            │        │        │          │      │束腹，套裝，背│
│  │            │        │        │          │      │心，防水衣，裙│
│  │            │        │        │          │      │子，大衣，套頭│
│  │            │        │        │          │      │毛衣，西裝褲，│
│  │            │        │        │          │      │夾克，披肩，長│
│  │            │        │        │          │      │圍巾，服飾用腰│
│  │            │        │        │          │      │帶，領巾，領帶│
│  │            │        │        │          │      │，吊褲帶，服飾│
│  │            │        │        │          │      │用手套，服飾用│
│  │            │        │        │          │      │皮帶，褲襪，緊│
│  │            │        │        │          │      │身衣，襪子，浴│
│  │            │        │        │          │      │衣，浴袍，靴，│
│  │            │        │        │          │      │鞋，涼鞋，帽子│
│  │            │        │        │          │      │，無邊帽。    │
│  │            │        │        │          │      │00000000部分：│
│  │            │        │        │          │      │衣服，男女服裝│
│  │            │        │        │          │      │及童裝，披肩。│
│  │            │        │        │          │      │00000000部分：│
│  │            │        │        │          │      │衣服，內衣及其│
│  │            │        │        │          │      │它成衣，包括毛│
│  │            │        │        │          │      │衣，襯衫，女用│
│  │            │        │        │          │      │緊身上衣，束褲│
│  │            │        │        │          │      │，束腰，束腹，│
│  │            │        │        │          │      │套裝，西服，背│
│  │            │        │        │          │      │心，防水衣，裙│
│  │            │        │        │          │      │子，大衣，西裝│
│  │            │        │        │          │      │褲，套頭衣，洋│
│  │            │        │        │          │      │裝，夾克，披肩│
│  │            │        │        │          │      │，頭巾，圍巾，│
│  │            │        │        │          │      │服飾用腰帶，領│
│  │            │        │        │          │      │帶，吊褲帶，服│
│  │            │        │        │          │      │飾用手套，服飾│
│  │            │        │        │          │      │用皮帶，褲襪，│
│  │            │        │        │          │      │緊身褲，短襪，│
│  │            │        │        │          │      │游泳衣，浴袍，│
│  │            │        │        │          │      │鞋，涼鞋，帽子│
│  │            │        │        │          │      │，無邊帽。    │
│  │            │        │        │          │      │00000000部分：│
│  │            │        │        │          │      │傘。          │
│  │            │        │        │          │      │00000000部分：│
│  │            │        │        │          │      │煙盒、煙具、菸│
│  │            │        │        │          │      │斗、濾嘴、菸嘴│
│  │            │        │        │          │      │、菸灰盤、菸灰│
│  │            │        │        │          │      │缸、雪茄及雪菸│
│  │            │        │        │          │      │供應盒、火柴、│
│  │            │        │        │          │      │火柴盒、火柴棒│
│  │            │        │        │          │      │、打火機、電子│
│  │            │        │        │          │      │打火機、打火石│
│  │            │        │        │          │      │。            │
│  │            │        │        │          │      │00000000部分：│
│  │            │        │        │          │      │圍巾，頭巾，包│
│  │            │        │        │          │      │頭巾，束髮巾，│
│  │            │        │        │          │      │領巾，絲巾，面│
│  │            │        │        │          │      │紗，手帕。    │
├─┼──────┼────┼────┼─────┼───┼───────┤
│二│克麗絲汀迪奧│00000000│91/12/16│(16)CD包  │  27個│00000000部分：│
│  │高巧股份有限│        │95/09/30├─────┼───┤衣服，腰帶，服│
│  │公司        │        │        │(17)皮夾  │  37件│飾用皮帶，服飾│
│  │(CHRISTIAN  │00000000│67/12/01├─────┼───┤用肩帶，靴鞋 (│
│  │DIOR COUTURE│        │97/10/31│(18)皮帶  │   1條│整型外科用鞋除│
│  │)           │        │        ├─────┼───┤外)，帽子，頭 │
│  │            │        │        │(19)上衣  │   5件│巾，圍兜，肚圍│
│  │            │        │        │          │      │，尿布，尿褲，│
│  │            │        │        │          │      │嬰兒服，嬰兒用│
│  │            │        │        │          │      │涎圍。        │
│  │            │        │        │          │      │00000000部分：│
│  │            │        │        │          │      │袋及手提包、大│
│  │            │        │        │          │      │衣箱、手提旅行│
│  │            │        │        │          │      │箱、旅行袋及其│
│  │            │        │        │          │      │他皮箱或包含小│
│  │            │        │        │          │      │型手提包、美容│
│  │            │        │        │          │      │箱、小梳妝盒、│
│  │            │        │        │          │      │小錢袋、化粧箱│
│  │            │        │        │          │      │、旅行梳妝箱、│
│  │            │        │        │          │      │化妝箱、皮夾及│
│  │            │        │        │          │      │錢袋。        │
├─┼──────┼────┼────┼─────┼───┼───────┤
│三│香奈兒股份有│00000000│83/02/01│(20)香奈兒│   4個│00000000部分：│
│  │限公司      │        │102/12/3│    包    │      │各種書包、手提│
│  │(CHANEL SARL│        │1       ├─────┼───┤箱袋、旅行袋、│
│  │)           │        │        │(21)香奈兒│   6個│皮夾。        │
│  │            │00000000│83/04/01│    皮包  │      │00000000部分：│
│  │            │        │97/03/31├─────┼───┤各種衣服。    │
│  │            │        │        │(22)皮夾  │  14件│00000000部分：│
│  │            │00000000│88/06/16├─────┼───┤衣服；靴鞋；圍│
│  │            │        │97/03/31│(23)小皮夾│   9件│巾、頭巾；冠帽│
│  │            │        │        ├─────┼───┤；襪子、褲襪；│
│  │            │00000000│67/05/01│(24)上衣  │  30件│服飾用手套。  │
│  │            │        │97/03/31├─────┼───┤00000000部分：│
│  │            │        │        │(25)絲巾  │  30條│各種服飾用皮帶│
│  │            │00000000│88/02/01├─────┼───┤、腰帶。      │
│  │            │        │95/09/30│(26)浴巾  │   2條│00000000部分：│
│  │            │        │        │          │      │各種毛巾、浴巾│
│  │            │        │        │          │      │、手帕、抹布、│
│  │            │        │        │          │      │尿布。        │
├─┼──────┼────┼────┼─────┼───┼───────┤
│四│固喜歡固喜公│00000000│90/06/01│(27)皮夾  │  78件│00000000部分：│
│  │司          │        │98/05/15├─────┼───┤衣服；靴鞋；襪│
│  │(GUCCIO GUC-│        │        │(28)皮包  │  24個│子；帽子；禦寒│
│  │CI S.P.A)   │00000000│72/01/16├─────┼───┤用耳罩，圍巾，│
│  │            │        │101/11/3│(29)上衣  │   5件│頭巾，領帶，領│
│  │            │        │0       │          │      │結；服飾用、禦│
│  │            │        │        │          │      │寒用手套，腰帶│
│  │            │        │        │          │      │，服飾用皮帶，│
│  │            │        │        │          │      │綁腿，圍裙，非│
│  │            │        │        │          │      │紙製尿布，圍兜│
│  │            │        │        │          │      │。            │
│  │            │        │        │          │      │00000000部分：│
│  │            │        │        │          │      │書包、手提袋、│
│  │            │        │        │          │      │旅行袋、皮夾。│
├─┼──────┼────┼────┼─────┼───┼───────┤
│五│布拜里公司  │00000000│89/09/16│(30)皮包  │  33個│00000000部分。│
│  │(BURBERRY L-│        │99/09/15├─────┼───┤皮包；皮箱；皮│
│  │IMITED)     │        │        │(31)皮夾  │  29個│夾；錢袋；背袋│
│  │            │00000000│89/10/16├─────┼───┤；背包；手提箱│
│  │            │        │99/09/15│(32)上衣  │  13件│；手提包；手提│
│  │            │        │        ├─────┼───┤袋；旅行箱；行│
│  │            │        │        │(33)襯衫  │   3件│李箱；公事包；│
│  │            │        │        │          │      │公事箱；鑰匙包│
│  │            │        │        │          │      │；化妝袋；化妝│
│  │            │        │        │          │      │箱；購物袋；皮│
│  │            │        │        │          │      │包背袋；陽傘；│
│  │            │        │        │          │      │自動傘；海灘傘│
│  │            │        │        │          │      │；高爾夫球傘；│
│  │            │        │        │          │      │傘套。        │
│  │            │        │        │          │      │00000000部分：│
│  │            │        │        │          │      │衣服；背心；毛│
│  │            │        │        │          │      │衣；針織衫；襯│
│  │            │        │        │          │      │衫；T恤；西服 │
│  │            │        │        │          │      │；套裝；洋裝；│
│  │            │        │        │          │      │禮服；大衣；披│
│  │            │        │        │          │      │肩；斗蓬；運動│
│  │            │        │        │          │      │裝；風衣；雨衣│
│  │            │        │        │          │      │；夾克；休閒服│
│  │            │        │        │          │      │；鞋子；涼鞋；│
│  │            │        │        │          │      │拖鞋；皮鞋；高│
│  │            │        │        │          │      │跟鞋；馬靴；休│
│  │            │        │        │          │      │閒鞋；有邊帽；│
│  │            │        │        │          │      │無邊帽；圍巾；│
│  │            │        │        │          │      │頭巾；領巾；絲│
│  │            │        │        │          │      │巾；領帶；領結│
│  │            │        │        │          │      │；襪子；褲襪；│
│  │            │        │        │          │      │絲襪；毛襪；棉│
│  │            │        │        │          │      │襪；禦寒用手套│
│  │            │        │        │          │      │；腰帶；布製服│
│  │            │        │        │          │      │飾用腰帶；服飾│
│  │            │        │        │          │      │用皮帶。      │
├─┼──────┼────┼────┼─────┼───┼───────┤
│六│奧佛雷旦喜股│00000000│89/04/16│(34)皮包  │  24個│皮革及人造皮革│
│  │份有限公司  │        │99/01/15│          │      │；公文箱(包)，│
│  │(ALFRED DUN-│        │        ├─────┼───┤狩獵袋，包裝用│
│  │HILL LIMITED│        │        │(35)皮夾  │   9件│皮革製袋，公事│
│  │)           │        │        │          │      │包，手提箱，名│
│  │            │        │        │          │      │片及信用卡皮夾│
│  │            │        │        │          │      │，支票皮夾，卡│
│  │            │        │        │          │      │片皮夾，手提袋│
│  │            │        │        │          │      │，拴動物用皮帶│
│  │            │        │        │          │      │，旅行箱，行李│
│  │            │        │        │          │      │箱，提包(袋)、│
│  │            │        │        │          │      │背包(袋)及旅行│
│  │            │        │        │          │      │袋，由皮革或人│
│  │            │        │        │          │      │造皮革所製之錢│
│  │            │        │        │          │      │囊，雨傘，陽傘│
│  │            │        │        │          │      │，手杖，摺疊座│
│  │            │        │        │          │      │手杖，皮夾，錢│
│  │            │        │        │          │      │包，鑰匙包，名│
│  │            │        │        │          │      │片皮夾，支票簿│
│  │            │        │        │          │      │皮夾，置放衣服│
│  │            │        │        │          │      │用之手提袋、手│
│  │            │        │        │          │      │提箱、背袋。  │
├─┼──────┼────┼────┼─────┼───┼───────┤
│七│普瑞得有限公│00000000│82/06/01│(36)皮包  │  30個│00000000部分：│
│  │司          │        │102/04/3├─────┼───┤手提袋、手提包│
│  │(PRADA S.A.)│        │0       │(37)皮夾  │  36件│、購物袋、錢袋│
│  │            │        │        ├─────┼───┤、化粧箱、書包│
│  │            │00000000│88/10/16│(38)小皮夾│   5件│、手提箱、旅行│
│  │            │        │104/09/3├─────┼───┤箱、公事箱、旅│
│  │            │        │0       │(39)上衣  │  14件│行袋、錢包、皮│
│  │            │        │        │          │      │夾。          │
│  │            │        │        │          │      │00000000部分：│
│  │            │        │        │          │      │男裝，女裝，童│
│  │            │        │        │          │      │裝，外套，雨衣│
│  │            │        │        │          │      │，背心，寬鬆上│
│  │            │        │        │          │      │衣，套頭衣，夾│
│  │            │        │        │          │      │克，褲子，裙子│
│  │            │        │        │          │      │，洋裝，套裝，│
│  │            │        │        │          │      │襯衫，女貼身襯│
│  │            │        │        │          │      │衣，T恤，毛衣 │
│  │            │        │        │          │      │，內衣，短襪，│
│  │            │        │        │          │      │長襪，服飾用、│
│  │            │        │        │          │      │禦寒用手套，領│
│  │            │        │        │          │      │帶，圍巾，冠帽│
│  │            │        │        │          │      │，服飾用皮帶，│
│  │            │        │        │          │      │靴，鞋，拖鞋。│
├─┼──────┼────┼────┼─────┼───┼───────┤
│八│埃爾梅斯國際│00000000│79/11/01│(40)HERMES│   1個│書包、手提袋、│
│  │            │        │        │    皮包  │      │              │
│  │(HERMES INT-│        │99/07/15├─────┼───┤手提箱、旅行袋│
│  │ERNATION)   │        │        │(41)皮夾  │   8件│、皮夾。      │
├─┼──────┼────┼────┼─────┼───┼───────┤
│九│芬蒂艾德有限│00000000│90/03/16│(42)皮包  │   3個│00000000部分：│
│  │公司        │        │100/4/15├─────┼───┤衣服；靴鞋；冠│
│  │(FENDI ADELE│        │        │(43)帽子  │   1頂│帽；圍巾、頭巾│
│  │ S.R.L)     │00000000│70/09/16│          │      │、領帶、領結、│
│  │            │        │100/8/15│          │      │襪子；服飾用、│
│  │            │        │        │          │      │禦寒用手套；腰│
│  │            │        │        │          │      │帶、服飾用皮帶│
│  │            │        │        │          │      │。            │
│  │            │        │        │          │      │00000000部分：│
│  │            │        │        │          │      │書包、手提箱袋│
│  │            │        │        │          │      │、旅行袋、皮夾│
│  │            │        │        │          │      │、旅行箱、大皮│
│  │            │        │        │          │      │箱、行李箱、公│
│  │            │        │        │          │      │事包、公事箱、│
│  │            │        │        │          │      │手提包、有肩帶│
│  │            │        │        │          │      │的女用手提包、│
│  │            │        │        │          │      │海灘包、男用皮│
│  │            │        │        │          │      │包、背包、背囊│
│  │            │        │        │          │      │、錢包、鑰匙包│
│  │            │        │        │          │      │、護照夾，駕駛│
│  │            │        │        │          │      │執照夾、名片夾│
│  │            │        │        │          │      │、化粧箱、皮包│
│  │            │        │        │          │      │背帶、小皮包  │
├─┼──────┼────┼────┼─────┼───┼───────┤
│十│雨果伯斯商標│00000000│79/04/01│(44)皮夾  │   3件│00000000部分：│
│  │管理公司    │        │99/01/15├─────┼───┤書包、手提箱袋│
│  │(HUGO BOSS  │        │        │(45)上衣  │   2件│、皮夾、錢包、│
│  │TRADE MARK  │00000000│92/09/16│          │      │旅行袋、鎖匙包│
│  │MANAGEMENT  │        │101/12/3│          │      │。            │
│  │GMBH & CO.KG│        │1       │          │      │00000000部分：│
│  │)           │        │        │          │      │女裝、男裝及童│
│  │            │        │        │          │      │裝衣服，襪子，│
│  │            │        │        │          │      │冠帽，內衣褲，│
│  │            │        │        │          │      │睡衣褲，泳裝，│
│  │            │        │        │          │      │浴袍，腰帶，服│
│  │            │        │        │          │      │飾用皮帶，圍巾│
│  │            │        │        │          │      │及披肩，頭巾，│
│  │            │        │        │          │      │頸巾，肩巾，裝│
│  │            │        │        │          │      │飾用口袋巾，領│
│  │            │        │        │          │      │帶，服飾用、禦│
│  │            │        │        │          │      │寒用手套，靴鞋│
│  │            │        │        │          │      │。            │
├─┼──────┼────┼────┼─────┼───┼───────┤
│十一│GA慕得芳公司│00000000│81/02/01│(46)亞曼尼│   9個│書包、手提箱袋│
│  │(GA MODEFINE│        │100/12/3│    皮包  │      │、旅行袋、皮包│
│  │ S.A.)      │        │1       │          │      │、皮夾        │
├─┼──────┼────┼────┼─────┼───┼───────┤
│十二│吉安妮  凡賽│00000000│72/08/01│(47)外套  │   1件│00000000部分：│
│  │斯股份有限公│        │102/6/15│          │      │衣服。        │
│  │司          │        │        │          │      │              │
│  │(GIANNI VER-│00000000│75/01/16│          │      │00000000部分：│
│  │SACE S.P.A) │        │94/11/30│          │      │服飾用皮帶。  │
├─┼──────┼────┼────┼─────┼───┼───────┤
│十三│鱷魚國際企業│00000000│88/12/01│(48)CROCO-│  20件│1化妝品，香水 │
│  │私人有限公司│        │98/10/15│DPILE 皮夾│      │，人體用清潔劑│
│  │(CROCODILE  │        │        │(起訴書誤 │      │，衣物、浴廁、│
│  │INTERNATION-│        │        │載為ORPOCD│      │廚房用清潔劑，│
│  │AL PTE LTD) │        │        │PILE 皮夾)│      │牙膏之零售業務│
│  │            │        │        │          │      │。2修指甲刀， │
│  │            │        │        │          │      │電刮鬍刀，刀，│
│  │            │        │        │          │      │家庭或廚房用刀│
│  │            │        │        │          │      │、叉，匙、削果│
│  │            │        │        │          │      │皮器之零售業務│
│  │            │        │        │          │      │。3電視機，音 │
│  │            │        │        │          │      │響，喇叭，電話│
│  │            │        │        │          │      │，答錄機，傳真│
│  │            │        │        │          │      │機，行動電話，│
│  │            │        │        │          │      │錄影帶，錄音帶│
│  │            │        │        │          │      │，影音光碟，數│
│  │            │        │        │          │      │位式影音光碟，│
│  │            │        │        │          │      │雷射唱片，照相│
│  │            │        │        │          │      │機之零售業務。│
│  │            │        │        │          │      │4眼鏡及其組件 │
│  │            │        │        │          │      │零售業務。5傘 │
│  │            │        │        │          │      │，皮包，皮件之│
│  │            │        │        │          │      │零售業務。6鐘 │
│  │            │        │        │          │      │錶及其組件之零│
│  │            │        │        │          │      │售業務。7鞋子 │
│  │            │        │        │          │      │，服裝，襪，帽│
│  │            │        │        │          │      │子，領帶，圍巾│
│  │            │        │        │          │      │，服飾巾、禦寒│
│  │            │        │        │          │      │用手套，腰帶，│
│  │            │        │        │          │      │服飾用皮帶之零│
│  │            │        │        │          │      │售業務。8被褥 │
│  │            │        │        │          │      │棉被，床單，床│
│  │            │        │        │          │      │罩，枕套，毛毯│
│  │            │        │        │          │      │，毛巾，浴巾，│
│  │            │        │        │          │      │手帕，枕頭(究)│
│  │            │        │        │          │      │，抱枕，坐墊，│
│  │            │        │        │          │      │被墊之零售業務│
│  │            │        │        │          │      │。9電冰箱，吹 │
│  │            │        │        │          │      │風機，電扇，電│
│  │            │        │        │          │      │鍋，烤麵包機，│
│  │            │        │        │          │      │烘碗機，微波爐│
│  │            │        │        │          │      │，冷氣機，烤箱│
│  │            │        │        │          │      │，洗衣機之電器│
│  │            │        │        │          │      │用品零售業務。│
│  │            │        │        │          │      │10文具之零售業│
│  │            │        │        │          │      │務。11遊戲器具│
│  │            │        │        │          │      │及玩具，運動用│
│  │            │        │        │          │      │具之零售業務。│
└─┴──────┴────┴────┴─────┴───┴───────┘


司法院資訊處製作；財團法人民間司法改革基金會備份。
